臺灣基隆地方法院小額民事判決
110年度基小字第746號
原      告  第一產物保險股份有限公司

法定代理人  李正漢  
訴訟代理人  劉岳勳  
被      告  黃嚴德  

上列當事人間請求損害賠償事件，本院於民國110年4月15日言詞
辯論終結，判決如下：
    主      文
被告應給付原告新臺幣貳仟貳佰伍拾元，及自民國一百一十年三
月三十一日起至清償日止，按週年利率百分之五計算之利息。
原告其餘之訴駁回。
訴訟費用新臺幣壹仟元，由被告負擔新臺幣壹佰肆拾柒元，餘由
原告負擔。
本判決原告勝訴部分得假執行；但被告如以新臺幣貳仟貳佰伍拾
元為原告預供擔保，得免為假執行。
　　事實及理由
一、原告起訴主張：被告於民國108年6月8日12時許，駕駛車牌
    號碼00-000號營業大貨車（下稱系爭A車），於新北市瑞芳
    區深澳漁港作業長堤倒車時，撞擊由原告所承保，訴外人蕭
    慶麟所有車牌號碼000-0000自用小客車（下稱系爭B車），
    原告依約賠付被保險人維修費用新臺幣（下同）15,320元（
    含鈑金2,950元、塗裝4,740元、材料費7,630元）後，即依
    保險法第53條規定取得代位求償權，為此依保險法第53條及
    民法第191條之2規定請求被告賠償等語。並聲明：被告應給
    付原告15,320元，及自起訴狀繕本送達翌日起至清償日止，
    按週年利率5%計算之利息。
二、被告抗辯略以：被告當時往後緩慢倒車，應無碰撞系爭B車
    ，且事故發生後查看結果，系爭B車車尾並未受損，原告沒
    有提出證據證明系爭B車車尾之損害係本件事故所致，故車
    尾部分的維修費用不應由被告賠償等語。並答辯聲明：原告
    之駁回。
三、原告主張被告於108年6月8日12時許，駕駛系爭A車在新北市
    瑞芳區深澳漁港作業長堤倒車時，撞擊由原告所承保，訴外
    人蕭慶麟所有系爭B車，原告已理賠維修費用15,320元之事
    實，業據提出汽車保險計算書、電子發票證明聯、員警工作
    紀錄簿照片、系爭B車行照、估價單及受損照片等件影本為
    證，並有新北市政府警察局瑞芳分局110年3月19日新北警瑞
    交字第1103656006號函附員警職務報告、員警工作紀錄簿、
    調查筆錄、被告酒精測定紀錄表等件附卷可憑，被告於警詢
    時承認其駕駛系爭A車作業時不慎擦撞停放路旁之系爭B車，
    原告此部分主張，堪信為真實。
四、按因故意或過失，不法侵害他人之權利者，負損害賠償責任
    ；汽車、機車或其他非依軌道行駛之動力車輛，在使用中加
    損害於他人者，駕駛人應賠償因此所生之損害。但於防止損
    害之發生，已盡相當之注意者，不在此限；負損害賠償責任
    者，除法律另有規定或契約另有訂定外，應回復他方損害發
    生前之原狀；第1項情形，債權人得請求支付回復原狀所必
    要之費用，以代回復原狀，民法第184條第1項前段、第191
    條之2、第213條第1項、第3項分別定有明文。經查，被告駕
    駛系爭A車於倒車時擦撞系爭B車，造成系爭B車前方保險桿
    受有損害，被告之行為與系爭B車車頭所受損害有相當因果
    關係，而系爭B車車頭受損有關之維修項目為「前保拆裝1,5
    00元、調漆烘烤工時費750元」此為被告所不爭執，核屬不
    須計算折舊之工資，則原告請求被告賠償修復費用2,250元
    ，為有理由，應予准許。至於系爭B車其餘維修項目均屬於
    車尾範圍，被告否認因本件事故受損，本院審酌車輛倒車不
    慎而與後方車輛發生擦撞，通常應不致使後方車輛之後保險
    桿及後車燈受有損害，且依新北市政府警察局瑞芳分局函覆
    本件事故相關資料，並無系爭B車車尾受損之情事，原告就
    此有利於己之事實亦未舉證以實其說，原告空言主張被告駕
    駛系爭A車倒車撞擊系爭B車，導致系爭B車往後撞到其他固
    定物，故系爭B車前後皆有損害云云，並不可採。
五、綜上所述，原告基於侵權行為及代位求償之法律關係，請求
    被告給付2,250元，及自起訴狀繕本送達翌日即起110年3月3
    1日起至清償日止，按週年利率5%計算之利息，為有理由，
    應予准許；逾上開範圍之請求，為無理由，應予駁回。
六、本件被告敗訴部分，依民事訴訟法第436條之20規定，應依
    職權宣告假執行，併依同法第436條之23準用同法第436條第
    2項，再準用同法第392條第2項規定，酌情宣告被告預供相
    當之擔保金額後得免為假執行。
七、本件第一審裁判費為1,000元，此外別無其他費用支出，訴
    訟費用依兩造勝敗比例，由被告負擔147元（2,250÷15,320
    1,000元＝147元，元以下四捨五入），餘由原告負擔。
八、結論：本件原告之訴為一部有理由，一部無理由，依民事訴
    訟法第436條之19第1項、第436條之20、第436條之23、第43
    6條第2項、第79條、第392條第2項，判決如主文。
中　　華　　民　　國　　110 　年　　4 　　月　　29　　日
　　　          　基隆簡易庭法　官　陳湘琳
以上正本係照原本作成。
對於本件判決如有不服，應於收受送達後20日內向本院提出上訴
書狀，上訴於本院合議庭，並按他造當事人之人數附具繕本。
當事人之上訴，非以判決違背法令為理由不得為之，上訴狀應記
載上訴理由，表明下列各款事項：
㈠原判決所違背之法令及其具體內容。
㈡依訴訟資料可認為原判決有違背法令之具體事實。　　　　
中　　華　　民　　國　　110 　年　　4 　　月　　29　　日
                            書記官　林亭如